【裁判字號】    90,交聲,454
【裁判日期】    901127
【裁判案由】    聲明異議
【裁判全文】
臺灣高雄地方法院刑事裁定                          九十年度交聲字第四五四號
    原處分機關  交通部高雄區監理所
    異  議  人
    即受處分人  甲○○
右列受處分人因違反道路交通管理處罰條例案件，對於高雄市交通事件裁決所九十年
九月二十八日所為之高監五字第裁八ＯＢ00000000號、八ＯＢ000000
00號處分（原處分：高市刑警字第Ｂ00000000號、Ｂ00000000號
），聲明異議，本院裁定如左：
    主  文
異議駁回。
    理  由
一、按汽車駕駛人，駕駛車輛未隨身攜帶駕駛執照者，處新臺幣三百元以上六百元以
    下罰鍰；行車執照、拖車使用證或預備引擎使用證，未隨車攜帶者處汽車所有人
    新臺幣三百元以上六百元以下罰鍰；不按遵行之方向行駛者，處汽車駕駛人新臺
    幣六百元以上一千八百元以下罰鍰；不服從交通勤務警察或依法令執行交通指揮
    、稽查任務人員之指揮或稽查者，處汽車駕駛人新臺幣九百元以上一千八百元以
    下罰鍰；分別為道路交通管理處罰條例第二十五條第三款、第十四條第二款、第
    四十五條第一款、第六十條第二項第一款所明定。
二、本件聲明異議意旨略以：當日四維路機車道已停滿汽車，所以伊從機車道白線地
    方鑽過去，員警剛好停在該處與二位小姐說話，員警看到就叫伊過去，並要求把
    身分證拿給他看，說伊違反交通規則，伊皆聽從指揮，並無違反交通規則，特聲
    明異議云云。
三、經查：異議人甲○○於民國九十年五月十四日上午八時二十五分許，將其所有車
    號ＸＮＦ—九四五號重型機車逆向從雙黃線過去，並且未帶行照、駕照，當員警
    填單告發時，卻不聽從指揮逕自離去等情，業據舉發違規之員警黃年宗到庭證述
    明確，並有高市刑警字第Ｂ00000000號、Ｂ00000000號舉發違
    反道路交通管理事件通知單並經異議人收受，而異議人未於指定期日之九十年五
    月三十日前繳納罰鍰，嗣經高雄市交通事件裁決所於九十年九月二十八日以高監
    五字第裁八ＯＢ00000000號、八ＯＢ00000000號違反道路交通
    事件裁決書裁決罰鍰新台幣四千八百元，前開違反道路交通事件裁決書亦經異議
    人於九十年十月四日收受等情，為異議人所不爭執，復有高監五字第裁八ＯＢ0
  0000000號、八ＯＢ00000000號違反道路交通事件裁決書、送達
    回執各一紙附卷可稽，是異議人確有未帶行車執照、駕駛執照、不按遵行之方向
    行駛、不服從交通勤務警察或依法令執行交通指揮等行為，應堪認定。從而，裁
    決機關引用道路交通管理處罰條例第二十五條第三款、第十四條第二款、第四十
    五條第一款、第六十條第二項第一款之規定，裁處異議人罰鍰新台幣四千八百元
    ，依法並無不當，異議人所為異議為無理由，應予以駁回。據上論斷，應依道路
    交通案件處理辦法第十九條，裁定如主文。
中      華      民      國      九十      年      十一    月    二十七  日
                                臺灣高雄地方法院交通法庭
                                    法  官   何  清  富
右正本證明與原本無異。
如不服本裁定，應於裁定送達後五日內，向本院提出抗告狀。
                                    書記官   陳  恩  如
中      華      民      國      九十      年      十一    月    二十七  日


司法院資訊處製作；財團法人民間司法改革基金會備份。
